【裁判字號】    91,交聲,394
【裁判日期】    920113
【裁判案由】    違反道路交通管理處罰條例聲明異議
【裁判全文】
臺灣桃園地方法院刑事裁定                        九十一年度交聲字第三九四號
    異  議  人
    即受處分人    甲○○  男  .
右列受處分人因違反道路交通管理處罰條例案件，不服交通部公路局新竹區監理所中
壢監理站中華民國九十一年六月二十六日壢監裁字第駕裁五三－Ｄ九Ａ三二五二四二
號裁決，聲明異議，本院裁定如左：
    主  文
異議駁回。
    理  由
一、聲明異議意旨略以：異議人駕駛車牌號碼ＹＹ－二八五八號自小客車行經桃園縣
    中壢市往新屋鄉○○○○路口，於梅高路上欲右轉時，因車流量大，其前方一部
    ＴＯＹＯＴＡ自小客車，由於在綠燈之際車輛熄火，幾經起動仍無法發動，異議
    人遂由該車左側打方向燈切出，以致車頭佔到對向車道，當時已是黃燈，異議人
    為免佔到對向車道，就將車輛慢慢右轉至民族路上，當時燈號已變成紅燈，其駕
    駛該車離路口十幾公尺之距離即遭警攔檢，其有告知執勤當員上述情形，但未遭
    置理，為此聲明異議。
二、按汽車駕駛人，行經有燈光號誌管制之交岔路口闖紅燈者，處新台幣一千八百元
    以上五千四百元以下罰鍰，並記違規點數三點，道路交通管理處罰條例第五十三
    條、第六十三條第一項第三款定有明文。經查本件異議人甲○○於民國九十一年
    一月十日上午八時四十分許，駕駛車牌號碼ＹＹ－二八五八號自小客車，行經桃
    園縣中壢市○○路與梅高路口時，違規紅燈右轉民族路，為當時站在民族路右側
    路旁執行取締違規任務之桃園縣警察局高榮交通小隊警員王議賢當場發現舉發之
    事實，業據證人王議賢於本院審理時到庭結證稱：這件交通案件是伊舉發的，伊
    是在桃園縣新屋鄉○○路與梅高路口舉發的，當時伊是站在民族路上執行取締違
    規任務，距離路口約二十公尺，伊看到異議人是由梅高路紅燈左轉民族路時我站
    在龍安街上舉發的，我當時距離該路口之紅綠燈約二十公尺左右，伊是看到對向
    車道已經綠燈有車子行進，異議人於其車道上已經紅燈後才右轉，伊才會將其攔
    下舉發，伊當時並沒有看到任何故障車在梅高路上，伊把異議人攔下來時，異議
    人也沒有主張有何車輛故障等語明確，並有桃園縣警察局高榮交通小隊九十一年
    十一月十日公警局交字第Ｄ九Ａ三二五二四二號函在卷可稽。再參諸異議人亦坦
    承其自梅高路右轉至民族路時，當時燈號標誌已係紅燈，雖然異議人稱當時因路
    口處有一ＴＯＹＯＴＡ車輛故障擋住，致其不得不自該車左側切出，而佔用到對
    向車道，為免擋住對向來車，才不得已右轉云云，惟異議人於紅燈右轉為警攔檢
    時，並未向值勤員警當場提出前開事由，故是否確有故障車輛停放在梅高路上已
    有疑義，且縱認異議人所言屬實，然異議人因車頭已佔用到對向車道，大可將其
    車駕駛停放在該故障車輛之前方，即可防止阻礙對向車道，並待綠燈時再右轉即
    可，實無須非得於紅燈右轉才可避免阻礙交通之情事，是以異議人確有紅燈右轉
    之違規情事。況該路段過往之車輛不知凡幾，若非異議人果有駕駛車輛違規紅燈
    左轉之情，執行勤務之警員何須獨挑異議人所駕車輛攔下舉發，該警員與異議人
    又無仇隙，更無故意誣陷異議人予以舉發之理。綜右理由，堪認異議人上述違規
    之事實至可認定。從而，原裁決機關援引道路交通管理處罰條例第五十三條第一
    項規定，裁處異議人罰鍰新台幣五千四百元，並依同條例第六十三條第一項規定
    記違規點數三點，於法洵屬有據。異議人猶執前詞，任意指摘原處分不當，非有
    理由，應予駁回。
三、依道路交通管理處罰條例第八十七條第二項、道路交通案件處理辦法第十九條，
    裁定如主文。
中      華      民      國    九十二    年      一      月     十三     日
                              臺灣桃園地方法院交通法庭
                                  法  官  林  恆  吉
右正本證明與原本無異。
如不服本裁定，應於裁定送達後五日內向本院提出抗告狀。
                                  書記官  邱  仲  騏
中      華      民      國    九十二    年      一      月     十四     日


司法院資訊處製作；財團法人民間司法改革基金會備份。
